【裁判字號】    92,毒抗,442
【裁判日期】    920923
【裁判案由】    毒品危害防制條例
【裁判全文】
台灣高等法院刑事裁定                            九十二年度毒抗字第四四二號
    抗  告  人
    即  被  告    甲○○
右抗告人因違反毒品危害防制條例案件，不服臺灣桃園地方法院民國九十二年七月二
十一日裁定（九十二年度毒聲字第二一三二號，偵查案號﹕九十二年度毒偵字第一六
五六號）提起抗告，本院裁定如左：
    主  文
抗告駁回。
    理  由
一、本件抗告意旨略以：抗告人甲○○並未施用第二級毒品安非他命，僅因載送友人
    至楊梅鎮○○路的住所，在友人住所停留約一小時間，屋內有人正在施用毒品，
    故而導致抗告人經桃園縣衛生局之不法藥物尿液鑑定結果為陽性反應，故抗告人
    對原審之裁定不服，在法定期間內提出抗告云云。
二、經查：抗告人於警詢時坦承於九十二年五月十九日二十二時許，在桃園縣楊梅鎮
    楊梅國中附近施用毒品安非他命等情；而被告於同日晚上十一時三十分許在同鎮
    ○○路一一六巷四十二弄一號四樓之一前獲案時，亦經警扣得抗告人置於行動電
    話手機皮套內之第二級毒品安非他命壹包（毛重零點四公克）（見毒偵字卷第九
    、十頁）。其次，抗告人獲案後採得之尿液經送桃園縣衛生局檢驗結果，確呈安
    非他命陽性反應，亦有桃園縣衛生局不法藥物尿液檢定書各乙紙附卷可稽。且按
    甲基安非他命經口服投與後約百分之七十於二十四小時內自尿中排出，約百分之
    九十於九十六小時內自尿中排出，由於甲基安非他命成分之檢出與其投與方式、
    投與量、個人體質、採尿時間與檢測儀器之精密度等諸多因素有關，因此僅憑尿
    液中呈安非他命陽性反應，並無法確實推算吸食時間距採集時間之長短，惟依上
    述資料推斷，最長可能不會超過四日，業經行政院衛生署食品檢驗局八七年二月
    八日 (八一）藥檢一字第○○一一五六號函示明確。被告之尿液檢體既呈安非他
    命之陽性反應，足見其確至少於採尿前之九十六小時內某時，在不詳地點，施用
    毒品安非他命。被告於檢察官訊問中辯稱未施用第二級毒品安非他命云云（見毒
    偵字影本卷第十八頁），顯係卸責避就之詞，殊無可採。抗告人另辯稱：其因在
    獲案前在朋友處吸到友人之施用安非他命時所排放之二手煙，才導致尿液呈安非
    他命之陽性反應云云。然吸入含有安非他命毒品之二手煙，若非長時間與吸毒者
    直接相向且存心大量吸入吸毒者所呼出之煙氣，以二手煙中可能存在之低劑量安
    非他命，應不致在尿液中檢驗出安非他命反應，此有法務部調查局第六處八十二
    年八月六日（82）發技一字第四一五三號、八十三年三月三十一日（83）發技一
    字第一九六０號函可按，亦即如抗告人所指之吸到二手煙情形，尿水應不致呈安
    非他命之陽性反應，抗告人所辯吸到二手煙致尿液呈安非他命之陽性反應云云，
    自不可採。
三、綜上所述，抗告人於九十二年五月二十日零時許接受採尿時起回溯前九十六小時
    內某時，在不詳處所，施用第二級毒品安非他命之犯行，事證明確，原審因之依
    毒品危害防制條例第二十條第一項與觀察勒戒處分執行條例第三條第一項規定，
    裁定將被告送勒戒處所觀察、勒戒，經核並無不合。本件抗告人執前詞抗告，難
    認有理由，應予駁回。
據上論斷，應依刑事訴訟法第四百十二條，裁定如主文。
中      華      民      國    九十二    年     九       月    二十三    日
                              台灣高等法院刑事第七庭
                                  審判長法  官  吳  啟  民
                                        法  官  蘇  隆  惠
                                        法  官  林  瑞  斌
右正本證明與原本無異。
不得再抗告。
                                        書記官  丁  淑  蘭
中      華      民      國    九十二    年      九      月    二十三    日


司法院資訊處製作；財團法人民間司法改革基金會備份。
